臺灣新北地方法院刑事判決
111年度審易字第1540號
公  訴  人  臺灣新北地方檢察署檢察官
被      告  丁銓蔚



上列被告因詐欺等案件，經檢察官提起公訴（111年度偵字第219
16號），被告於準備程序中對被訴事實為有罪陳述，本院合議庭
裁定由受命法官獨任行簡式審判程序，並判決如下：
    主  文
丁銓蔚犯踰越門窗侵入住宅竊盜罪，處有期徒刑捌月，未扣案之
犯罪所得零錢包壹個、新臺幣參佰元均沒收，於全部或一部不能
沒收或不宜執行沒收時，追徵其價額；又犯詐欺得利罪，處有期
徒刑肆月，如易科罰金，以新臺幣壹仟元折算壹日，未扣案之犯
罪所得新臺幣貳萬柒仟參佰元沒收，於全部或一部不能沒收或不
宜執行沒收時，追徵其價額。
    事  實
一、丁銓蔚意圖為自己不法之所有，㈠基於竊盜之犯意，於民國1
    11年1月27日2時20分許，騎乘車號000-000號普通重型機車
    ，前往新北市○○區○○街○號0樓（完整地址詳卷）黃瑞琴住處
    ，從4樓窗戶侵入上址屋內，竊取黃瑞琴所有之零錢包1個（
    內有現金新臺幣【下同】300元、中國信託商業銀行信用卡
    【卡號00000000****3520，完整卡號詳卷，下稱中國信託銀
    行信用卡】、永豐銀行信用卡各1張），得手後旋即離開現
    場。㈡另基於詐欺得利之犯意，接續於附表所示之時間、地
    點，持上開竊得之黃瑞琴中國信託銀行信用卡，佯裝為持卡
    人黃瑞琴本人或經其授權之人，向不知情之店員出示前揭信
    用卡購買如附表所示金額之遊戲點數，致各該店員陷於錯誤
    而允予刷卡消費（免簽名），丁銓蔚藉此方式詐得價值合計
    2萬7,300元之遊戲點數。嗣黃瑞琴發現遭竊且其信用卡遭盜
    刷，報警處理，經警調閱相關監視器錄影畫面後，始循線查
    悉上情。
二、案經黃瑞琴、中國信託商業銀行股份有限公司訴由臺北市政
    府警察局刑事警察大隊報告臺灣新北地方檢察署檢察官偵查
    起訴。
　　理  由
一、按除被告所犯為死刑、無期徒刑、最輕本刑為3年以上有期
    徒刑之罪或高等法院管轄第一審案件者外，於第一次審判期
    日前之準備程序進行中，被告先就被訴事實為有罪之陳述時
    ，審判長得告知被告簡式審判程序之旨，並聽取當事人、代
    理人、辯護人及輔佐人之意見後，裁定進行簡式審判程序，
    刑事訴訟法第273條之1第1項定有明文。經核本件被告所犯
    係死刑、無期徒刑、最輕本刑為3年以上有期徒刑以外之罪
    ，其於準備程序中就被訴之事實為有罪陳述，經法官告知簡
    式審判程序之旨，並聽取公訴人及被告之意見後，本院合議
    庭依刑事訴訟法第273條之1第1項規定，裁定由受命法官獨
    任進行簡式審判程序，合先敘明。
二、上揭犯罪事實，業據被告丁銓蔚於警詢、偵查及本院審理時
    均坦承不諱，核與告訴人黃瑞琴、告訴代理人蕭森元於警詢
    時證述之情節相符，復有告訴人黃瑞琴之中國信託銀行信用
    卡冒用明細、被告盜刷路線暨監視器分布圖各1張、被告騎
    車及盜刷地點監視器錄影畫面翻拍照片11張（見偵卷第19頁
    至第25頁）附卷可資佐證，足認被告前開自白均與事實相符
    ，應可採信。本件事證明確，其犯行堪予認定，應依法論科
    。
三、論罪科刑：
  ㈠按刑法第321條第1項第2款所謂「毀越」門窗、牆垣或其他安
    全設備，「毀」係指毀損、毀壞，「越」則指越進、越入、
    超越或踰越而言，毀而不越，或越而不毀，均得依該條款處
    斷，亦即祇要毀越行為足使該門窗、牆垣或安全設備喪失防
    閑作用，即該當於前揭規定之要件。又刑法第339條第1項、
    第2項分別規定詐欺取財及詐欺得利罪，前者之行為客體係
    指財物，後者則指取得債權、免除債務、延期履行債務或提
    供勞務等財物以外之財產上不法利益（最高法院86年度台上
    字第3534號判決意旨參照）。又線上交易之遊戲點數，非現
    實可見之有形財物，係供人玩網路遊戲時使用，應屬具有財
    產上價值之利益。故被告於附表所示時、地持竊得之告訴人
    黃瑞琴中國信託銀行信用卡消費購買遊戲點數，所詐得者應
    為財產上之不法利益。
　㈡是核被告如事實欄一、㈠所為，係犯刑法第321條第1項第1款
    、第2款之踰越門窗侵入住宅竊盜罪；如事實欄一、㈡所為，
    係犯同法第339條第2項之詐欺得利罪。起訴書就事實欄一、
    ㈠所示犯行雖漏未論及被告竊盜行為有「踰越門窗」之加重
    竊盜態樣，然此僅為加重條件之變更，被告所犯仍屬構成要
    件及法條相同之加重竊盜罪，公訴檢察官並已當庭補充被告
    本案加重竊盜犯行之起訴法條為刑法第321條第1項第1款、
    第2款之踰越門窗侵入住宅竊盜罪（見本院卷第56頁），自
    無庸變更起訴法條，附此敘明。
  ㈢被告於附表所示時、地多次盜刷告訴人黃瑞琴信用卡之行為
    ，係基於單一犯意，於同日在密接之時間、地點所為，侵害
    同一法益，各行為之獨立性極為薄弱，依一般社會健全觀念
    ，難以強行分開，在刑法評價上，以視為數個舉動之接續施
    行，合為包括之一行為予以評價，較為合理，應屬接續犯，
    而為包括之一罪。
　㈣被告所犯上開2罪，犯意各別，行為互殊，應予分論併罰。
　㈤爰審酌被告前有多次竊盜前科紀錄，有臺灣高等法院被告前
    案紀錄表在卷可佐，竟為圖一己私利，再犯本案侵入他人住
    宅竊取財物及持竊得之信用卡盜刷等犯行，顯然欠缺尊重他
    人財產權之法治觀念，亦危害居住安全，所為應予非難，兼
    衡被告犯罪之動機、目的、手段、所竊取及詐得財物之價值
    數額、犯後坦承犯行之態度，及專科畢業之智識程度、離婚
    ，自陳從事鋼骨結構工作、需扶養母親及女兒、經濟狀況勉
    持之生活情形（見被告個人戶籍資料、本院卷第65頁）等一
    切情狀，分別量處如主文所示之刑，並就得易科罰金之罪刑
    （即有期徒刑4月部分）諭知易科罰金之折算標準。
四、沒收：　　
　㈠被告事實欄一、㈠犯行所竊得之零錢包1個、現金300元；事實
    欄一、㈡犯行所詐得價值2萬7,300元遊戲點數之不法利益，
    分屬被告犯上開各該犯行之犯罪所得，均未據扣案，且未實
    際合法發還或賠償各告訴人，宣告沒收亦無過苛、欠缺刑法
    上之重要性、犯罪所得價值低微，或為維持受宣告人生活條
    件之必要等情形，自應依刑法第38條之1第1項前段規定宣告
    沒收，並依同條第3項規定諭知於全部或一部不能沒收或不
    宜執行沒收時，追徵其價額。
　㈡被告事實欄一、㈠犯行所竊得告訴人黃瑞琴之中國信託信用卡
    、永豐銀行信用卡各1張，固屬被告本案之犯罪所得，惟均
    未扣案，且此等物品純屬個人信用之用，倘被害人申請掛失
    止付並補發新卡片，原卡片即失去功用，已不具刑法重要性
    ，為免執行之困難，爰依刑法第38條之2第2項規定不予宣告
    沒收。
據上論斷，應依刑事訴訟法第273條之1第1項、第299條第1項前
段，判決如主文。
本案經檢察官吳子新提起公訴，檢察官林亭妤到庭執行職務。
中　　華　　民　　國　　111 　年　　9 　　月　　6 　　日
                  刑事第二十三庭  法  官  藍海凝
上列正本證明與原本無異。
如不服本判決，應於判決送達後20日內敘明上訴理由，向本院提
出上訴狀 (應附繕本) ，上訴於臺灣高等法院。其未敘述上訴理
由者，應於上訴期間屆滿後20日內向本院補提理由書「切勿逕送
上級法院」。
                                  書記官  彭姿靜
中　　華　　民　　國　　111 　年　　9 　　月　　12　　日
附錄本案論罪科刑法條全文：
中華民國刑法第321條
犯前條第1項、第2項之罪而有下列情形之一者，處6月以上5年以
下有期徒刑，得併科50萬元以下罰金：
一、侵入住宅或有人居住之建築物、船艦或隱匿其內而犯之。
二、毀越門窗、牆垣或其他安全設備而犯之。
三、攜帶兇器而犯之。
四、結夥三人以上而犯之。
五、乘火災、水災或其他災害之際而犯之。
六、在車站、港埠、航空站或其他供水、陸、空公眾運輸之舟、
    車、航空機內而犯之。
前項之未遂犯罰之。
中華民國刑法第339條
意圖為自己或第三人不法之所有，以詐術使人將本人或第三人之
物交付者，處5年以下有期徒刑、拘役或科或併科50萬元以下罰
金。
以前項方法得財產上不法之利益或使第三人得之者，亦同。
前二項之未遂犯罰之。　　
附表：
編號 盜刷時間 盜刷地點 遊戲點數價額 1 111年1月27日 2時59分39秒 新北市○○區○○○路00巷0號 萊爾富三重星光店 300元 2 111年1月27日 3時4分6秒 新北市○○區○○街00號 萊爾富北縣重大店 3,000元 3 111年1月27日 3時6分30秒 新北市○○區○○○路000號 萊爾富北縣中陽店 3,000元 4 111年1月27日 3時11分49秒 新北市○○區○○街000號 統一超商集興門市 3,000元 5 111年1月27日 3時14分43秒 新北市○○區○○街000號 統一超商集美門市 3,000元 6 111年1月27日 3時16分49秒 新北市○○區○○路0段000巷00號萊爾富北縣重新店 3,000元 7 111年1月27日 3時20分17秒 新北市○○區○○路0段00號1樓 統一超商菜寮站門市 3,000元 8 111年1月27日 3時22分15秒 新北市○○區○○街000號 萊爾富北縣重化店 3,000元 9 111年1月27日 3時24分22秒 新北市○○區○○○路00號 萊爾富北縣重安店 3,000元 10 111年1月27日 3時27分47秒 新北市○○區○○○路00號69號 統一超商正南門市 3,000元